【裁判字號】    92,訴,17
【裁判日期】    920318
【裁判案由】    毒品危害防制條例
【裁判全文】
臺灣嘉義地方法院刑事判決                            九十二年度訴字第一七號
    公  訴  人  臺灣嘉義地方法院檢察署檢察官
    被      告  甲○○  男  三.
右列被告因違反毒品危害防制條例案件，經檢察官提起公訴（九十一年度毒偵緝字第
一六八號），本院判決如左：
    主  文
甲○○連續施用第一級毒品，處有期徒刑柒月；又連續施用第二級毒品，處有期徒刑
月。應執行有期徒刑玖月。
    事  實
一、甲○○前因施用毒品案件，經依本院八十八年度毒聲字第八七九號裁定送觀察、
    勒戒後，認無繼續施用毒品之傾向，業經臺灣嘉義地方法院檢察署檢察官於民國
    八十八年八月九日，以八十八年度偵字第三四○一號不起訴處分確定。詎仍不思
    悔改，於五年內，復基於施用第一級毒品海洛因之概括犯意，自八十九年十月間
    某日起至九十一年十一月二十九日或同年月三十日兩日間之某時止，連續在嘉義
    縣梅山鄉○○村○鄰○○路三二四號住處內施用第一級毒品海洛因；另基於施用
    第二級毒品安非他命之概括犯意，先於九十一年八月十日某時，嗣於九十一年十
    一月二十九日或同年月三十日兩日間之某時，在前開住處或不詳地點，共施用第
    二級毒品安非他命二次，為警於九十一年八月十五日下午一時許，在嘉義縣梅山
    鄉○○村○鄰○○路三二四號內查獲，經依本院九十一年度毒聲字第七五九號裁
    定送觀察、勒戒後，認有繼續施用毒品之傾向。
二、案經嘉義縣警察局竹崎分局報請臺灣嘉義地方法院檢察署檢察官偵查起訴。
    理  由
一、訊據被告甲○○對於右揭施用第一級毒品海洛因之事實自白不諱，惟矢口否認有
    施用第二級毒品安非他命之犯行，辯稱：有時候別人拿海洛因給伊時，袋子裡面
    有裝剩餘的安非他命，才會檢驗出兩種毒品反應云云，經查：
  (一)按海洛因與安非他命之外型、價格均顯然不同，被告所辯別人拿海洛因給伊時，
    袋子裡面有裝剩餘的安非他命云云，已難認可信，又被告之尿液經送嘉義縣衛生
    局檢驗結果，確均呈嗎啡及安非他命陽性反應，此有該局所出具之檢驗煙毒尿液
    檢驗單一紙在卷可稽（見九十一年度毒偵字第八四七號卷第九頁），又被告送觀
    察勒戒時，經臺灣嘉義看守所採尿檢驗結果，亦均呈嗎啡及安非他命陽性反應，
    此有該所九十二年一月二十二日嘉所豐衛字第○九二○○○一二一號函附卷可查
    （見本院卷第二二頁至二四頁）。按尿液檢驗均以毒品反應達一定之數值以上始
    判定為陽性反應，通常極少量之毒品並不會被判定為陽性反應，此觀前開嘉義縣
    衛生局檢驗單之數值即明，因此被告辯稱海洛因的袋子裡面有裝剩餘的安非他命
    ，才會檢驗出兩種毒品反應云云，應為卸責之詞，自無可信。
  (二)又查，被告前因施用毒品案件，經本院八十八年度毒聲字第八七九號裁定送觀察
    、勒戒後，認無繼續施用毒品之傾向，經臺灣嘉義地方法院檢察署檢察官於八十
    八年八月九日以八十八年度偵字第三四○一號不起訴處分確定等情，有臺灣嘉義
    地方法院檢察署前開不起訴處分書、臺灣嘉義地方法院檢察署刑案資料查註紀錄
    表、臺灣高等法院被告全國前案紀錄表各一份在卷可參。被告於五年以內再犯毒
    品危害防制條例第十條之罪，經觀察、勒戒後，仍有繼續施用之傾向，有臺灣嘉
    義看守所九十一年十二月十七日嘉所豐衛字第一七三九號函送之有無繼續施用毒
    品傾向證明書、有無繼續施用毒品傾向評估標準記錄表各乙份附卷可參。
  (三)因而，本件事證明確，被告連續施用第一級毒品海洛因、第二級毒品安非他命之
    犯行堪以認定。
二、查海洛因、安非他命分別為毒品危害防制條例所謂之第一級、第二級毒品，觀諸
    該條例第二條第二項第一、二款規定甚明。核被告上開施用第一級毒品海洛因及
    第二級毒品安非他命之行為，係各犯毒品危害防制條例第十條第一項施用第一級
    毒品罪及同條第二項施用第二級毒品罪。其持有上開第一級毒品海洛因及第二級
    毒品安非他命之行為，為施用行為所吸收，不另論罪。其多次施用第一級毒品海
    洛因及第二級毒品安非他命之犯行，均時間緊接，方法相同，所犯又係構成要件
    相同之罪名，顯均係基於概括之犯意反覆為之，均應依連續犯之規定以一罪論，
    並加重其刑。又其所犯上開二罪，犯意各別，罪名不同，應分論併罰之。被告除
    公訴意旨所指之犯行以外之施用毒品事實，雖未據記載於起訴書，然查，此部分
    犯罪事實與本院論罪科刑部分之犯罪事實乃連續犯之裁判上一罪關係，為起訴之
    效力所及，本院自應併予審理。爰審酌被告前已有施用毒品之紀錄，並經觀察、
    勒戒後，竟又再度施用，顯見其意志不堅，仍未戒絕，毫無悔改之意，其施用足
    以導致精神障礙、性格異常，甚至造成生命危險之毒品，戕害一己之身體健康，
    及其犯罪之動機、目的、手段、犯罪後之態度等一切情狀，量處如主文所示之刑
    ，並定其應執行之刑。
三、公訴意旨另以：被告基於施用第一級毒品海洛因之概括犯意，自八十八年八月十
    日至九十年十月間止（不包括被告承認九十年十月間某日開始施用之該次），連
    續在嘉義縣梅山鄉○○村○鄰○○路三二四號住處內施用第一級毒品海洛因；另
    基於施用第二級毒品安非他命之概括犯意，自八十九年八十八年八月十日起至九
    十一年八月十日止（不包括八月十日某時施用第二級毒品安非他命，為本院認定
    有罪之該次），連續在嘉義縣梅山鄉○○村○鄰○○路三二四號住處內施用第二
    級毒品安非他命云云。經查：被告於警訊中僅坦承施用第一級毒品海洛因之犯行
    ，並未言及施用第二級毒品安非他命之情事，且僅坦承「最後一次係91年８月１０
    日早上１０時許，都於自己住處施用第一級毒品海洛因」（見九十一年度毒偵字第
    八四七號卷第五頁），對於八十八年觀察勒戒完畢後，何時再重新開始施用第一
    級毒品海洛因並未自白，嗣於本院審理時，被告對上述二部分犯行均堅決否認，
    因而，就上述二部分犯行，已難認被告曾於偵查中自白，自不能為被告不利之認
    定。此外，復查無其他積極證據足認被告上述二部分施用第一、二級毒品之犯行
    。然不能證明被告犯罪，原應為被告無罪判決之諭知，惟因公訴人認此部分之犯
    行與前開有罪部分，具有連續犯之裁判上一罪關係，爰不另為無罪之諭知。
據上論斷，應依刑事訴訟法第二百九十九條第一項前段，毒品危害防制條例第十條第
一項、第二項，刑法第十一條前段、第五十六條、第五十一條第五款，判決如主文。
本案經檢察官郭志明到庭執行職務。
中      華      民      國    九十二    年      三      月    十八    日
                          臺灣嘉義地方法院刑事第三庭
                                審判長法  官  沈福財
                                      法  官  張育彰
                                      法  官  林福來
右正本證明與原本無異。
如不服本判決，應於判決送達後十日內向本院提出上訴狀（應附繕本）。
                                      書記官  尹玉琪
中      華      民      國    九十二    年      三      月    十八    日
附錄論罪法條：
毒品危害防制條例第十條
施用第一級毒品者，處六月以上五年以下有期徒刑。
施用第二級毒品者，處三年以下有期徒刑。


司法院資訊處製作；財團法人民間司法改革基金會備份。
